【裁判字號】    99,上更(一),320
【裁判日期】    990928
【裁判案由】    殺人未遂等
【裁判全文】
臺灣高等法院刑事判決             99年度上更(一)字第320號
上  訴  人
即  被  告  丙○○
選任辯護人  法律扶助陳昭全律師
上列上訴人因殺人未遂等案件，不服臺灣士林地方法院98年度訴
字第207 號，中華民國98年12月28日第一審判決（起訴案號：臺
灣士林地方法院檢察署98年度偵字第6450號），提起上訴，經判
決後，由最高法院發回更審，本院判決如下：
    主  文
原判決關於殺人未遂及定應執行刑部分均撤銷。
丙○○犯妨害公務執行罪，累犯，處有期徒刑壹年陸月。
被訴殺人未遂部分無罪。
    事  實
一、丙○○前因違反懲治盜匪條例及偽造文書等案件，經臺灣板
    橋地方法院以89年度訴字第282 號判決各處有期徒刑八年及
    十月，應執行有期徒刑八年六月。上訴後，其中偽造文書部
    分，經本院以90年度上訴字第3244號駁回上訴確定；違反懲
    治盜匪條例部分，則經本院院以91年度上更(一)字第264 號判
    決處有期徒刑八年確定，嗣再經本院以96年度聲減字第2811
    號裁定就偽造文書部分宣告刑減為有期徒刑五月，並與上述
    違反懲治盜匪條例不得減刑之宣告刑部分，合併定應執行刑
    有期徒刑八年三月確定，經入監執行後，於民國96年9 月21
    日因縮短刑期假釋出監，迄97年2 月22日縮刑期滿，假釋未
    經撤銷而視為執行完畢。
二、詎丙○○仍不知悔改，因不堪負債壓力，於98年4 月23日凌
    晨，決意鋌而走險，攜帶兇器強盜，明知臺北縣新莊市○○
    路友人住處所藏放具殺傷力之仿BERETTA廠製92FS 型半自動
    改造手槍（槍枝管制編號0000000000號）一把（含彈匣一個
    ），係槍砲彈藥刀械管制條例列管之槍枝，未經許可不得持
    有，竟為遂行上開攜帶兇器強盜之犯意，先前往上開友人住
    處取得該手槍（彈匣內另含不具殺傷力之子彈二顆）逕予持
    有後，旋於同日上午4時35 分許，至臺北市大同區○○○路
    ○段197號4樓之「百宣旅社」內，持槍對旅館內櫃臺服務人
    員乙○○嚇稱：「錢拿出來」、「搶劫」等語，並跳進櫃臺
    內，挾持乙○○與另名服務生丁○○，其間復將手槍上膛，
    以示威嚇，藉此等方式，至使乙○○等人不能抗拒，惟因櫃
    臺抽屜屢開難啟，丙○○又恐乙○○高聲呼叫旅社經理，招
    警前來，始逃離現場，而未得逞，但因上述手槍上膛過程中
    ，彈匣曾不慎掉落地面，遺留不具殺傷力之子彈1 顆在旅社
    現場。丙○○見強盜犯意不遂後，復承同一犯意，接續於當
    日上午5時許，再至同路段258號之「東吳飯店」內，持槍翻
    越櫃臺，對飯店職員甲○○恫稱：「搶錢」、「把抽屜打開
    」等語，更以手槍抵住其背部，至使甲○○不能抗拒後，隨
    即打開櫃臺抽屜，取走現金約新臺幣2905元及日幣1000元得
    手後，逃離現場（丙○○上開攜帶兇器強盜部份，業經原審
    判處有期徒刑八年，嗣經其於本院審理時撤回上訴確定在案
    ）。
三、迨丙○○逃離至臺北巿延平北路二段、涼州街口處時，適為
    執行巡邏勤務之警察吳新亞發現形跡可疑，予以追躡，丙○
    ○隨即快步沿臺北市○○○路往南逃離，因沿路均有警察在
    後追捕，恰遇警察在前阻擋或開槍示警、追躡甚急，丙○○
    遂朝臺北市○○○路左轉保安街，至保安街、重慶北路口再
    左轉重慶北路等方向，沿路逃逸，且為求脫免逮捕，竟基於
    以強暴、脅迫方法妨害公務之犯意，於逃逸過程中，數度持
    槍側身向在後追捕之警察作勢佯裝射擊（未扣扳機），或拉
    槍枝滑套上膛，向尾隨之警察恫稱：「我還有子彈，要不要
    試試看」等語，並展示槍機膛室內有子彈，以資威嚇；或於
    警察陳志強上前撲倒加以逮捕之際，持槍托擊打陳志強左額
    ，致陳志強受有頭皮表淺磨損傷、挫傷瘀腫等傷害，以此等
    方式，接續對於依法執行職務公務員施強暴、脅迫。迄丙○
    ○逃逸至臺北市○○○路○段消防隊後方停車場，遭警察陳
    志強撲倒後逮捕，當場扣得丙○○手持前述手槍一把（含彈
    匣一個）及手槍膛室內未擊發之不具殺傷力之子彈一顆，並
    經警循線在「百宣旅社」內扣得丙○○遺留現場之不具殺傷
    力之子彈一顆。
四、案經臺北市政府警察局大同分局移送臺灣士林地方法院檢察
    署檢察官偵查起訴。
    理  由
甲、程序方面：
  (一)上訴人即被告丙○○被訴攜帶凶器（手槍）強盜、殺人未遂
    等犯行，業經原審分別判處有期徒刑八年、八年，並定應執
    行有期徒刑十五年，被告不服提起上訴，而上開攜帶凶器強
    盜部分，業據被告於99年4 月15日本院審理時當庭撤回上訴
    確定在案，此有當日審判程序筆錄及撤回上訴聲請書等在卷
    可憑（見本院前審卷第61頁反面、第67頁）。是被告攜帶凶
    器（手槍）強盜部分，即已非本院審究之範圍。
  (二)按被告以外之人於審判外之陳述，雖不符刑事訴訟法第 159
    條之1至之4等四條之規定，而經當事人於審判程序同意作為
    證據，法院審酌該言詞陳述或書面陳述作成時之情況，認為
    適當者，亦得為證據；又當事人、代理人或辯護人於法院調
    查證據時，知有刑事訴訟法第159條第1項不得為證據之情形
    ，而未於言詞辯論終結前聲明異議者，視為有前項之同意，
    同法第159條之5定有明文。立法意旨在於傳聞證據未經當事
    人之反對詰問予以核實，原則上先予排除。惟若當事人已放
    棄反對詰問權，於審判程序中表明同意該等傳聞證據可作為
    證據；或於言詞辯論終結前未聲明異議，基於尊重當事人對
    傳聞證據之處分權，及證據資料愈豐富，愈有助於真實發見
    之理念，且強化言詞辯論主義，使訴訟程序得以順暢進行，
    上開傳聞證據亦均具有證據能力。查下列所引用之被告以外
    之人於審判外之陳述，因檢察官、被告及辯護人均於本院審
    理時表示無意見，且迄至言詞辯論終結前未再聲明異議，而
    本院審酌上開證據資料製作時之情況，無不當取供及證明力
    明顯過低之瑕疵，自具有證據能力。
乙、實體方面：
壹、有罪部分：
一、(一)上述妨害公務之事實，業據被告於偵審中供認不諱（見偵
    卷第73、102頁，原審卷第68頁、第150至151頁、第153頁，
    本院前審卷第44頁反面、第64頁，本院卷第31頁反面、第51
    頁反面），核與證人即當場追捕被告之警察吳新亞於偵查中
    證稱：「（如何發現本案？）4月23日上午5時許，我執行巡
    邏職務，經過涼州街，看到被告戴頭套的動作，覺得可疑，
    我跟在後面，發現被告躲在轎車後面，我們打開警車車門，
    發現被告往後跑，我們繼續追，看到被告掏槍出來，對著我
    們要射擊，就看到被告在東吳飯店的正前方也有分局的警備
    隊員，我們向同仁喊，該男子有槍，幫忙攔阻。之後被告又
    跑到保安街，我們及警備隊一起追過去，當天警方有對空鳴
    槍，……被告就對警方開槍的動作……」、「（如何追捕被
    告？）我在東吳飯店旁的超商看到被告，被告被警備隊追捕
    ，我們跟著警備隊追捕被告，於涼州街與重慶北路二段口，
    我之後繞到停車場……有看到被告射擊的動作」等語（見偵
    卷第83頁、第85頁），並於原審審理時證稱：「（請說明當
    天經過？）當天我是執行四點到八點的巡邏勤務，五點多，
    我們巡經涼州街，在延平北路二段的一家便利超商時，我們
    看到一名男子穿連身的頭套、風衣，當時我們在他正後方，
    我們發現該名男子把頭套戴上之後就往涼州街的方向快步走
    過去，我們直覺很可疑，我們就立即駕車趨前要攔查他，我
    們發現我們車子走到他那時，發現沒有看到人，駕駛座的員
    警告訴我，涼州街那邊有個人站在廂型車旁邊，感覺他是在
    躲藏，我在副駕駛座就立即下車，我下車之後，該名男子就
    回身往延平北路一段方向跑，看看到他跑，我就告訴同仁全
    部下車，車上三個同仁都下車去追他，我是跑在最前方」、
    「（追他的過程中，被告有無做何動作？）他往延平北路方
    向左轉快步走時，我看到他在延平北路上回身持槍對著我們
    比一下，又回身繼續快步走。我們剛好看到前方有我們警察
    同仁（陳志強），我向他大喊小心，這個人有槍，然後被告
    就持槍對著距離不到5 公尺的陳志強……被告繼續往延平北
    路1 段方向走，這中間還有回身持槍朝我們……」、「被告
    在延平北路2 段要左轉到保安街口時，剛好有一位員警衝出
    來，有與被告正面遭遇到，雙方距離約只有二公尺，中間隔
    著一個變電箱，我記得被告也有持槍對著該名同仁……被告
    就繼續往保安街方向走，我在後面追趕，我與陳志強一直保
    持五到十公尺的距離，在保安街的時候，被告還有回身拿槍
    對著我們員警……」、「……我繼續追趕到保安街62號，當
    時被告已經停下來了，反身與我們持槍對峙……，之後被告
    就從保安街左轉重慶北路，……繼續往前跑……，我們跟著
    被告追到對面，……從重慶北路右切到停車場，我們都保持
    在被告後方，之後我又看到被告持槍回身對著陳志強……，
    然後被告在消防隊的正後門即寧夏路停下來，他停下來……
    還舉槍對楮我們警察說『來啊』，想要與警方正面衝突，陳
    志強就衝上去將被告撲倒……」等語（見第138至139頁）。
    又證人即當場追捕被告之警察陳志強於偵查中證稱：「（如
    何發現本案？）我們接獲通報百宣旅館被搶…，旅館內有人
    持槍……，我們進入旅館，在櫃台看到1 顆未擊發子彈，我
    們就去樓下，到慈聖宮前，看到被告，被告持槍對我描準，
    但子彈未擊出……，我閃避後還擊，被告就往保安街跑，在
    跑的過程，被告多次持槍對我射擊，……但子彈是否有擊發
    ，我不清楚，我有持槍朝被告腳下開槍，到寧夏路155 號前
    ，我們就將被告撲倒，同事協助加以逮捕」、「（逮捕過程
    中，遭被告以槍托打中左額頭太陽穴？）是」、「（被告逃
    跑的路程？）我是在百宣旅館出來後，於慈聖宮前看到被告
    ，我當時有開槍，被告後面有保安隊警員追捕，被告往我側
    邊跑過來，至保安街左轉，我追到保安街，……被告繼續往
    重慶北路跑，繼續往涼州街跑，到消防隊旁邊停車場……至
    消防隊後方將被告撲倒，撲倒過程，被告以槍托打傷我」、
    「（當時面對被告，他如何開槍？）被告面對我，我喊說不
    要動，他就單手持槍指向我的胸部正面，距離約有四、五公
    尺……，被告就往前跑，……我再從他後面繼續追捕他。…
    …」等語（見偵卷第84頁至第85頁、第118 頁），並於原審
    審理時證述：「（請說明追捕的過程？）當天凌晨4到5點，
    我接到通報，有人搶劫百宣旅館，我去百宣查看時，已經有
    一顆子彈掉落在百宣旅館的櫃台，我就下來開著車往延平北
    路、涼州街的方向行駛，我在慈聖宮前面停下來，下車往慈
    聖宮的牌樓作搜索，當我搜索到一個程度時，我聽到周遭有
    人喊『小心這個人有持槍』的聲音，然後我立即把頭轉向延
    平北路、涼州街的方向，我看到被告持槍對著我……」、「
    （此時你與被告的位置距離多遠？）大約四點二公尺的距離
    」、「被告往延平北路方向跑，……我繼續追被告，……一
    直到保安街左轉，……重慶北路口……我一直追到重慶北路
    涼州街，停車場的角落……消防隊前面，……我一直跟在他
    後面，被告回頭向我說『我還有子彈，要不要試試看』，被
    告槍一直都是拿在手上，……過了蘭州街，往東方向走，即
    寧夏路與蘭州街路口，被告再次拉滑套，讓我看到他槍機裡
    還有一顆子彈，我就向前撲倒被告，將槍搶過來……」等語
    大致相符（見原審卷第145至147頁）。
  (二)再警察陳志強、吳新亞等人於追捕被告時均著有員警制服，
    業據證人陳志強、吳新亞於原審審理時證述明確在卷（見原
    審卷第148至149頁），而被告於犯持槍強盜罪後遭警員追捕
    過程中，數度持槍側身向在後追捕之員警作勢佯裝射擊（未
    扣扳機），或拉槍枝滑套上膛，向尾隨之員警恫稱：「我還
    有子彈，要不要試試看」等語，以資威嚇；或數次持槍朝員
    警作勢擊發以脅迫；或於警員陳志強上前撲倒逮捕之際，以
    強暴方式持槍托擊打警員陳志強左額，致其受有頭皮表淺磨
    損傷、挫傷瘀腫等傷害等情，除據證人即警員陳志強、吳新
    亞於偵審中先後證述外，並有馬偕紀念醫院驗傷診斷證明書
    乙紙在卷可憑（見偵卷第8 頁）。又被告所持槍彈經送內政
    部警政署刑事警察局鑑驗結果，認：(一)槍枝部分，經以檢視
    法、性能檢驗法、試射法鑑定結果，該送鑑手槍（槍枝管制
    編號0000000000號），認係改造手槍，由仿BERE TTA廠製92
    FS型半自動手槍製造，車通金屬槍管內阻鐵而成，經拆解檢
    視，撞針並未斷裂，擊發功能正常，可供擊發適用子彈使用
    ，認具殺傷力；(二)子彈部分，二顆子彈均係非制式子彈，由
    金屬彈殼組合8.9±0.5mm金屬彈頭而成，經檢視彈底皆具撞
    擊痕跡，又經該局2度鑑驗各取1顆試射結果，一顆可擊發，
    惟發射動能不足，可能係因子彈內填裝火藥量不足或部分火
    藥受潮無法完全引爆等因素所致，另1 顆經試射無法擊發，
    二顆子彈均認不具殺傷力，有內政部警政署刑事警察局98年
    5月14日刑鑑字第0980060646號鑑驗書及該局98年9月11日刑
    鑑字第0980122192號函等在卷可稽（見偵卷第88至90頁，原
    審卷第98至100 頁），堪認被告明知制服員警陳志強、吳新
    亞等人在後追捕涉有持槍強盜、槍砲罪嫌之自己，乃依法執
    行勤務，卻於警員追捕時，接續以上開言語、持槍脅迫或持
    槍托擊打員警頭部施強暴行為（傷害部分未據告訴），顯係
    出於對依法執行職務之公務員施強暴、脅迫之故意而為，至
    為明確。
  (三)綜上所述，被告自白核與事實相符。被告對依法執行職務之
    警察施強暴、脅迫之事證明確，其犯行堪以認定。
二、核被告所為，係犯刑法第135條第1項之妨害公務罪。被告甫
    犯強盜罪完畢，遇警追緝，為脫免警方逮捕，於附表所示密
    接時間、地點，持扣案改造手槍妨害公務執行，係基於同一
    犯意下之接續行為，應僅論以一妨害公務罪。至被告持有改
    造手槍部分，因與被告另犯攜帶兇器強盜部分之犯行，係基
    於同一槍枝之持有行為，自被告著手強盜時起，繼續至員警
    自被告手中奪取槍枝時止，始為終了，是該持有改造手槍犯
    行，自不得割裂，而應僅論以非法持有可發射子彈具有殺傷
    力之槍枝一罪，而該罪因已與被告論罪科刑之攜帶兇器強盜
    部分，經原審認係一行為觸犯非法持有可發射子彈具有殺傷
    力之槍枝罪與攜帶兇器強盜罪，應從一重之攜帶兇器強盜罪
    論處，自無再於被告所犯妨害公務部分重覆論處，併此敘明
    。又被告有事實欄所述犯罪科刑執行情形，有本院被告前案
    紀錄表在卷可稽，其受有期徒刑執行完畢後，五年內故意再
    犯有期徒刑以上之罪，為累犯，應依刑法第47條第1 項之規
    定加重其刑。
三、原審認被告犯殺人未遂及妨害公務罪事證明確，據以論罪科
    刑，固非無見，惟查被告所為，除成立妨害公務罪外，並不
    成立殺人未遂罪（詳如後述），原審認被告所為係一行為觸
    犯妨害公務罪及殺人未遂罪，應依想像競合犯之規定，從一
    重論以殺人未遂罪處斷，與本院認定之事實不同。被告提起
    上訴，否認有殺人未遂犯行，為有理由。是原判決關於殺人
    未遂部分既有前開可議之處，自應由本院將原判決該部分及
    定應執行刑部分予以撤銷。爰審酌被告上開前科，及其智識
    程度僅高中肄業，竟於攜帶兇器強盜案後遭警發覺依法追捕
    時，為脫免逮捕，竟出言脅迫警察，並持槍當街妨害公務執
    行，對警察施暴致其受傷，對社會安寧秩序危害非輕，但犯
    後供認犯行，態度尚稱良好等一切情狀，量處有期徒刑一年
    六月。
貳、無罪部分
一、公訴意旨略以：被告丙○○於97年4 月23日上午攜帶具殺傷
    力之92FS型改造手槍（內有二顆子彈，起訴書誤載為三顆子
    彈）強盜後，隨後跑至臺北市○○○路○段、涼州街口處，
    為保安警察大隊第五中隊隊員吳新亞發現，並予以追捕，被
    告丙○○在逃跑至延平北路二段227 號「慈聖宮」前牌樓，
    為臺北市政府警察局大同分局警備隊隊員陳志強攔查，被告
    丙○○即基於殺人之犯意，持槍在陳志強面前朝陳志強開一
    槍，因陳志強見狀閃躲未遭擊中，並予以追捕，在追捕過程
    中，再向陳志強開一槍，但又未擊中云云，因認被告涉有刑
    法第271條第2項之殺人未遂罪嫌。
二、按犯罪事實應依證據認定之，無證據不得認定犯罪事實，不
    能證明被告犯罪者，應諭知無罪之判決，刑事訴訟法第 154
    條第2項、第301 條第1項分別定有明文。又犯罪事實之認定
    ，應憑證據，如未能發現相當證據，或證據不足以證明，自
    不能以推測或擬制之方法，作為裁判基礎；且認定犯罪事實
    所憑之證據，雖不以直接證據為限，間接證據亦包括在內，
    然而無論直接證據或間接證據，其為訴訟上之證明，須於通
    常一般之人均不致有所懷疑，而得確信其為真實之程度者，
    始得據為有罪之認定，倘其證明尚未達到此一程度，而有合
    理之懷疑存在而無從使事實審法院得有罪之確信時，即應由
    法院為諭知被告無罪之判決（最高法院40年臺上字第86號、
    76年臺上字第4986號判例參照）。再檢察官對於起訴之犯罪
    事實，仍應負提出證據及說服之實質舉證責任，倘其所提出
    之證據，不足為被告有罪之積極證明，或其指出證明之方法
    ，無從說服法院以形成被告有罪之心證，基於無罪推定之原
    則，自應為被告無罪判決之諭知（最高法院92年度臺上字第
    128號判例意旨參照）。又刑法第26條規定所謂「不能犯」
    ，係指已著手於犯罪之實行，而不能發生犯罪之結果，且無
    危險者而言。亦即犯罪之不完成，係由於行為之性質上無結
    果實現之可能性，不能發生法益侵害或未有受侵害之危險，
    始足當之（最高法院98年度臺上字第5059號判決意旨參照）
    。
三、公訴人認被告丙○○涉犯殺人未遂罪嫌，係以證人陳志強、
    吳新亞於偵查中之證述，職務報告、內政部警政署刑事警察
    局98年5 月14日刑鑑字第0980060646號鑑驗書在卷及具殺傷
    力支92FS改造手槍扣案等為主要論據。訊據上訴人即被告丙
    ○○固供承有於強盜後遭警追捕時，持扣案改造手槍作勢對
    警察陳志強等人比之事實，惟矢口否認有殺人未遂之犯行，
    並辯稱：伊逃跑時只有持槍對警察比劃，是要嚇阻警察追捕
    ，但伊未扣下扳機擊發，並無要殺害警察等語。
四、經查：
  (一)依證人即當天追捕被告之警察陳建勳、吳新亞所製作職務報
    告內容，顯見當天除有警員陳志強、吳新亞在場追捕被告外
    ，尚有李宇、江永隆、陳俊維、陳建勳、曹公平、林天輝等
    共計八人，且依證人陳志強證述其於臺北市○○○路○段22
    7 號慈聖宮前曾對被告開槍，事後並經警在慈聖宮附近發現
    警用子彈一顆、警用子彈彈頭一顆（見原審卷第156 頁之現
    場圖是編號8、編號9），並未發現其他子彈或彈殼，是倘被
    告確有於慈聖宮前持槍扣下扳機擊發，並依證人陳志強、吳
    新亞所述有發出類似火藥引爆「ㄅㄧㄤˋ」等聲響，何以事
    後經警搜索追捕現場時，竟未查獲被告所擊發之任何子彈或
    彈殼。是證人陳志強、吳新亞所述被告有扣下扳機擊發，並
    發出類似火藥引爆「ㄅㄧㄤˋ」等聲響云云，是否屬實，自
    非無疑。況扣案子彈經送請內政部警政署刑事警察局鑑驗結
    果，認：「送鑑子彈二顆，……經檢視，彈底均具撞擊痕跡
    ，採樣1 顆試射，可擊發，惟發射動能不足，可能係子彈內
    裝填火藥量不足或部分火藥受潮無法完全引爆等因素所致」
    ，有該局98年5月14日刑鑑字第0980060646號鑑驗書及98年9
    月11日刑鑑字第0980122192號函等在卷可稽（見偵卷第88至
    90頁及原審卷第98頁），是縱被告有扣下扳機擊發子彈之行
    為，依上開子彈可能因裝填火藥量不足或部分火藥受潮無法
    完全引爆等因素所致之發射動能不足之具體客觀情狀，亦因
    發射動能不足而無法完成子彈發射行為無疑。此外，再參諸
    證人陳志強、吳新亞所述曾於追捕被告途中，先後開槍擊出
    4發、16 發子彈，其中部分並擊中被告右大腿與左小腿等情
    （見偵卷第19頁及原審卷第143頁、第148頁），則證人陳志
    強、吳新亞是否因於追捕被告之過程中，因追捕過程中確有
    聽聞槍響或扣下板機擊發等聲音，致誤認該類似火藥引爆「
    ㄅㄧㄤˋ」等聲響係被告持槍對其比劃時所產生，甚有可能
    。
  (二)再證人吳新亞於偵查中證述追捕過程中有聽到槍枝擊發聲音
    ，但不確定是否被告所開等語，又證人陳志強於偵查中亦證
    述追捕過程中有聽到槍枝擊發聲音，但不知道是何人開槍等
    語（見偵卷第84頁至第85頁），互核吻合。另依證人吳新亞
    於原審審理時當庭所繪製追捕被告逃脫路線圖所示（見原審
    卷第156 頁），被告自臺北市○○○路○段與涼州街口脫逃
    後，沿延平北路2 段、保安街、重慶北路二段方向逃逸，而
    依證人吳新亞、陳志強所述，被告迨於保安街62號前（即接
    近重慶北路口）時，始與證人陳志強有近距離接觸，且證人
    吳新亞復證述追捕期間，伊與陳志強一直保持五至十公尺距
    離，而證人陳志強亦證述在保安街快接近重慶北路時，其與
    被告面對面有八公尺以上距離。是證人吳新亞、陳志強於追
    捕被告過程中，是否仍能多次清楚聽聞被告確有持槍扣下扳
    機所發出之聲響，顯有疑義。
  (三)又扣案之子彈先後送請內政部警政署刑事警察局鑑定結果：
    二顆子彈均係非制式子彈，由金屬彈殼組合8.9±0.5mm金屬
    彈頭而成，經檢視彈底皆具撞擊痕跡，該局先後鑑驗各取 1
    顆試射結果，一顆可擊發，惟發射動能不足，可能係因子彈
    內填裝火藥量不足或部分火藥受潮無法完全引爆等因素所致
    ，另1顆經試射無法擊發，二 顆子彈均認不具殺傷力等情，
    亦有上開鑑定書在卷可考，顯見被告所使用之子彈不具殺傷
    力，無法達成殺人之目的，而又無危險，顯屬不能犯，縱被
    告於上開時地有持槍扣下扳機射擊之行為，客觀上亦難產生
    致人於死之危險結果發生，自應依刑法第26條之規定不罰。
  (四)綜上所述，檢察官所舉之證據，核與殺人未遂之構成要件不
    該當，檢察官又未能提出其他積極證據證明被告確有殺人未
    遂之犯行，是被告殺人未遂之犯行尚屬不能證明。
五、原審對被告被訴殺人未遂部分予以論罪科刑，固非無見。惟
    本院審理結果，認尚無積極證據足認被告確有殺人未遂之犯
    行，核與原審認定不同，被告提起上訴，否認有殺人未遂犯
    行，而指摘原判決不當，為有理由。是原判決就殺人未遂部
    分即無可維持，自應由本院將原判決殺人未遂部分及定應執
    行刑部分予以撤銷，另為此部分無罪之諭知。
據上論斷，應依刑事訴訟法第369條第1項前段、第364條、第301
條第1項、第299條第1項前段，刑法第135條第1項、第47條第1項
，判決如主文。
本案經檢察官楊秀琴到庭執行職務。
中    華    民    國    99    年    9     月    28    日
                  刑事第二十庭審判長法  官  楊貴雄
                                    法  官  許必奇
                                    法  官  周明鴻
以上正本證明與原本無異。
檢察官如不服本判決，應於收受送達後10日內向本院提出上訴書
狀，其未敘述上訴之理由者並得於提起上訴後10日內向本院補提
理由書（均須按他造當事人之人數附繕本）「切勿逕送上級法院
」。
被告不得上訴。
                                    書記官  郭彥琪
中    華    民    國    99    年    9     月    28    日
附錄：本案論罪科刑法條全文
中華民國刑法第135條
（妨害公務執行及職務強制罪）
對於公務員依法執行職務時，施強暴脅迫者，處3年以下有期徒
刑、拘役或3百元以下罰金。
意圖使公務員執行一定之職務或妨害其依法執行一定之職務或使
公務員辭職，而施強暴脅迫者，亦同。
犯前二項之罪，因而致公務員於死者，處無期徒刑或7年以上有
期徒刑；致重傷者，處3年以上、10年以下有期徒刑。

司法院資訊處製作；財團法人民間司法改革基金會備份。
